臺灣高雄地方法院民事裁定　　　　　　 94年度家聲字第175號
聲　請　人　曾劍虹律師
上聲請人聲請核定遺產管理人報酬事件，本院裁定如下：
  主  文
聲請人任被繼承人甲○○遺產管理人之報酬定為新台幣20,000元
。
程序費用由被繼承人甲○○遺產負擔。
  理  由
一、本件聲請意旨略以：聲請人前經鈞院選任為被繼承人甲○○
    之遺產管理人（92年度財管字第10號），業已遵行職務，編
    制遺產清冊，依民法第1179條第1 項第3 款規定，聲請鈞院
    裁定對被繼承人之債權人及受遺贈人為公示催告程序，並辦
    理遺產登記、申報遺產稅等事務。而被繼承人所遺坐落高雄
    市○○區○○段四小段111 號土地及地上同段959 建號房屋
    ，業經債權人中國信託商業銀行股份有限公司聲請鈞院民事
    執行處93年度執字第17353 號強制執行拍賣程序，以新臺幣
    （下同）1,626,000 元拍定，即將實施分配在案。茲因被繼
    承人無親屬會議可資酌定聲請人管理遺產應得之報酬數額，
    為參與分配受償，爰聲請核定聲請人之報酬等語，並提出本
    院92年度財管字第10號民事裁定、確定證明書、被繼承人遺
    產清冊及債權人清冊、土地建物謄本、92年度家催字第304
    號民事裁定、登報證明單、財政部高雄市國稅局遺產稅免稅
    證明書、民事執行處通知及強制執行金額計算書分配表等各
    1 份為證。
二、按遺產管理人，得請求報酬，其數額由親屬會議按其勞力及
    其與被繼承人之關係酌定之，民法第1183條定有明文。又依
    民法規定應開親屬會議時，由當事人、法定代理人或其他利
    害關係人召集之；親屬會議不能召開或召開有困難時，依法
    應經親屬會議處理之事項，由有召集權人聲請法院處理之。
    復分據民法第1129條及第1132條第2 項前段所明定。
三、經查；
（一）被繼承人甲○○於民國90年11月10日死亡，其各順位繼承
      人全體均拋棄繼承，亦末經親屬會議選定遺產管理人，嗣
      經本院選任聲請人為遺產管理人等情，此有聲請人提出之
      本院92年度財管字第10號民事裁定及其確定證明書各1 份
      可稽，堪信無訛，亦足認被繼承人甲○○之親屬確已不願
      處理遺產相關事宜無誤。故聲請人自難召開親屬會議酌定
      其管理被繼承人遺產之報酬，殆無疑義，是其本於利害關
      係人之地位，向本院聲請酌定其擔任遺產管理人之報酬，
      揆諸上揭法律規定，尚屬有據。
（二）次查，聲請人主張被繼承人甲○○死亡後遺有坐落高雄市
      楠梓區○○段○○段111 號土地及地上同段959 建號房屋
      ，業經債權人中國信託商業銀行股份有限公司聲請本院民
      事執行處93年度執字第17353 號強制執行拍賣程序，以1,
      626,000 元拍定，即將實施分配在案等情，復據其提出本
      院民事執行處通知及強制執行金額計算書分配表各1 份為
      證，亦堪信為真實。本院審酌聲請人提出之被繼承人遺產
      清冊及已申報債權人清冊，顯示被繼承人所遺財產不多（
      僅上述不動產及少許股票），不動產業經強制執行拍定金
      額為1, 626,000元，遺債情形亦不複雜（除上開聲請強制
      執行銀行借款之外，尚僅積欠1 萬餘元稅款），聲請人處
      理上開遺產遺債所需時間及人力耗費，尚非繁重，並參酌
      財政部訂頒之「代管無人承認繼承遺產作業要點」第14
      點第3 項有關國有財產局聲請法院酌定管理遺產報酬之標
      準不得低於遺產現值百分之一規定等一切情形，認聲請人
      任被繼承人甲○○遺產管理人之報酬金額，核定為20,000
      元，即屬為適當。爰酌定如主文第1 項所示。
四、依非訟事件法第157 條，裁定如主文。
中　　華　　民　　國　　94　　年　　8 　　月　　24　　日
                  家事法庭法　官　陳淑卿
上為正本係照原本作成。
如對本裁定抗告須於裁定送達後10日內向本院提出抗告狀。
中　　華　　民　　國　　94　　年　　8 　　月　　24　　日
                          書記官　王少玲
